---
title: "LAB2-P2"
atuhor: "João Pedro Costa e Nilton Ginani"
output: 
  flexdashboard::flex_dashboard:
    storyboard: true
---

```{r setup, include=FALSE}
library(flexdashboard)
library(tidyverse)
library(viridis)
library(hrbrthemes)
library(plotly)
theme_set(theme_ipsum())

respostas = read_csv(here::here("data/enade-ccc-2017.csv"),
                     col_types = "cccdccdddc")


```


### Análise 1

```{r}
infra = respostas %>% 
    filter(categoria == "Infraestrutura") %>% 
    filter(tema == "Refeitório, cantina e banheiros") %>% 
    mutate(publica = substring(IES, 1, 2) %in% c("UE", "UF"))

p = infra %>% 
    ggplot(aes(x =  UF, 
               y = media, 
               color = publica, 
               label = IES)) + 
    geom_point(size = 2, alpha = .5)  + 
    coord_flip() + 
    theme(legend.position = "None") 
p
ggplotly(p)


#exemplo = tibble(IES = c("UNIRIO", "UFPE", "UEPB"))
#exemplo %>% mutate(publica = substring(IES, 1, 2) %in% c("UE", "UF"))

```

***

Aqui procuramos observar a média nas categorias de infraestrutura e perguntas com o tema "Refeitório, cantina e banheiros"

Nossa análise demonstrou que as universidades particulares geralmente possuem uma média maior quando analisadas sobre esse tema de "Refeitório, cantina e banheiros". Além disso, também é possível observar que as universidades das regiões sul e sudeste possuem médias maiores do que as demais regiões.

### Análise 2

```{r}

medias = respostas %>% 
    filter(categoria != "Outros") %>% 
    filter(tema == "Relações professor-aluno") %>% 

    group_by(UF, categoria) %>% 
    summarise(media = mean(media))


respostas %>% 
    filter(categoria == "Ensino, apoio e avaliacão") %>% 
    filter(tema == "Relações professor-aluno") %>% 
    
  
    ggplot(aes(x =  reorder(UF,media), y = media)) + 
    geom_jitter(width = .1, alpha = .2) +
    geom_point(data = filter(medias, categoria == "Ensino, apoio e avaliacão"),size = 2, alpha = .5, color = 'orange',shape = 15,size = 3) +
 labs(
        x = "UF",
        y = "Avaliação"
 )
```

*** 

Aqui procuramos observar a média nas categorias de "Ensino,apoio e avaliação" de todas as universidades do estado nas perguntas com o tema "Relações professor aluno"

A partir da observação do gŕafico podemos observar que o estado com a melhor média para as universidades no quesito "Relações professor aluno" foi o Amazonas, contudo só temos dados de uma única universidade do mesmo(podemos observar em outros estados que aconteceu o mesmo). Estados com mais universidades como RJ e MG tiveram notas bem variadas e possuem uma maior quantidade de universidades, por isso obtiveram uma média "menor" quando comparado com outros estados.
